臺灣臺中地方法院刑事判決             100年度訴字第1661號
公  訴  人  臺灣臺中地方法院檢察署檢察官
被      告  洪仁仲
上列被告因違反藥事法案件，經檢察官提起公訴（一百年度偵字
第一六三二號），經被告於準備程序中就被訴事實為有罪之陳述
，本院於聽取當事人之意見後，裁定改以簡式審判程序判決如下
：
    主    文
洪仁仲明知為偽藥而販賣，處有期徒刑伍月。緩刑年，並向公
庫支付新臺幣拾伍萬元。
    犯罪事實
一、洪仁仲係址設臺中市大里區（改制前為臺中縣大里市○○○
    路二○一號「海哥便利商店」負責人，竟基於販賣偽藥、禁
    藥之集合性犯意，明知其向謝見興、謝易儒父子（另由檢察
    官偵辦中）以附表所示價格所購得如附表編號一至七所示藥
    品，係謝見興自己或委由他人夾帶入境，屬未經核准擅自輸
    入且非供自用之禁藥，而附表編號八所示藥品，係謝見興於
    九十九年二月間未經國內衛生主管機關核准而擅自委託興展
    企業有公司製造之偽藥，竟仍自民國九十七年三月間起至九
    十九年十月間止，以附表所示之售價，販賣予不特定客人。
    嗣於九十九年十一月一日，經警查獲謝見興販賣上開藥品後
    ，始循線查知上情。
二、案經雲林縣警察局移送臺灣臺中地方法院檢察署檢察官偵查
    起訴。
    理    由
一、程序方面：
  (一)本案被告洪仁仲所犯係死刑、無期徒刑、最輕本刑為三年以
    上有期徒刑以外之罪，被告於行準備程序中就被訴事實為有
    罪之陳述，經法官告知簡式審判程序之旨，並聽取公訴人、
    被告之意見後，認為適宜進行簡式審判程序，而依刑事訴訟
    法第二百七十三條之一第一項規定，裁定改用簡式審判程序
    ，是本案之證據調查，依刑事訴訟法第二百七十三條之二、
    同法第一百五十九條第二項之規定，不適用傳聞法則有關限
    制證據能力之相關規定。
  (二)本案被告所為不利於己之供述，並無出於強暴、脅迫、利誘
    、詐欺、疲勞訊問、違法羈押或其他不正之方法，亦非違反
    法定障礙事由經過期間不得訊問或告知義務之規定而為，依
    刑事訴訟法第一百五十六條第一項、第一百五十八條之二規
    定，應認其有證據能力。
  (三)本案認定犯罪事實所憑之非供述證據，均無違反法定程序而
    取得之情形，依刑事訴訟法第一百五十八條之四反面規定，
    自有證據能力。
二、上揭事實，業據被告於警詢、偵查及本院審理時坦承不諱，
    核與謝見興、謝易儒於警詢所為之陳述相符，並有臺中縣衛
    生局九十九年十二月二十一日衛食藥字第○九九○七○四四
    ○一號函、臺中縣衛生局九十九年十二月二十一日衛食藥字
    第○九九○七○四四六五號函、臺中縣衛生局九十九年十二
    月二十一日衛食藥字第○九九○七○四四二三號函、臺中縣
    衛生局九十九年十二月二十一日衛食藥字第○九九○七○四
    四三三號函、臺中縣衛生局九十九年十二月二十一日衛食藥
    字第○九九○七○四四一○號函、雲林縣衛生局一百年三月
    九日雲衛藥字第一○○○○○五四四二號函、行政院衛生署
    食品藥物管理局ＦＤＡ藥字第一○○○○○五六四九號函、
    臺中縣衛生局九十九年十二月二十一日衛食藥字第○九九○
    七○四四三一號函、臺中市政府衛生局一百年二月十日中市
    衛食藥字第一○○○○○五一○二號函、臺中市政府衛生局
    一百年二月十日中市衛食藥字第一○○○○○四五二五號函
    ，及現場照片二張、被告指認其所販賣藥品照片十張在卷可
    憑，足認被告自白與事實相符，本案事證明確，其犯行洵堪
    認定，應依法論科。
三、被告販賣之如附表所示物品，經臺中縣衛生局、行政院衛生
    署食品藥物管理局、臺中市政府衛生局等單位函覆應以藥品
    列管，且依謝見興於警詢中陳述，附表編號一至七所示藥品
    係其或委由他人夾帶入境，是應屬未經核准擅自輸入且非供
    自用之禁藥，又附表編號八所示藥品，係謝見興於九十九年
    二月間自行委託興展企業有公司製造，是應屬未經國內衛生
    主管機關核准而擅自製造之偽藥，故核被告所為，係犯藥事
    法第八十三條第一項之販賣偽藥、禁藥罪。又藥事法第八十
    三條第一項之論罪行為為明知而販賣，自不因為單一之偽禁
    藥或兼而有之而有不同，故被告同時販賣偽藥、禁藥，為單
    純一罪，依本案情節較重之販賣偽藥罪處斷（最高法院八十
    二年度台上字第一八二○號判決亦同此見解）。復按刑事法
    若干犯罪行為態樣，本質上原具有反覆、延續實行之特徵，
    立法時既予特別歸類，定為犯罪構成要件之行為要素，則行
    為人基於概括之犯意，在密切接近之一定時、地持續實行之
    複次行為，倘依社會通念，於客觀上認為符合一個反覆、延
    續性之行為觀念者，於刑法評價上，即應僅成立一罪。學理
    上所稱「集合犯」之職業性、營業性或收集性等具有重複特
    質之犯罪均屬之，例如經營、從事業務、收集、販賣、製造
    、散布等行為概念者是（最高法院九十五年度臺上字第四六
    八六號裁判意旨參照）；而被告自九十七年三月間起至九十
    九年十月間止，以附表所示之售價，販賣附表所示之藥品予
    不特定客人之犯行，顯係基於一個販賣之決意，在密接一定
    時間及空間內反覆從事販賣之行為，符合上開集合犯之職業
    性、營業性販賣之行為，揆諸前揭判決意旨，應依集合犯論
    以一罪。爰審酌被告無視他人身體健康，利用客人對藥品常
    識不足之際，而販賣禁、偽藥予不特定客人，雖其自承販賣
    利潤僅約新臺幣二千元，然已嚴重影響服用者之身體健康，
    並有礙衛生主管機關對於藥品之管理，行為殊值非難，暨其
    智識、素行、犯罪目的、動機、手段，及犯後坦承犯行，態
    度尚可等一切情狀，量處如主文所示之刑，以示懲儆。末查
    ，被告前未曾受有期徒刑以上刑之宣告，其短於思慮，一時
    貪慾圖便，致觸犯本案犯行，惟犯後坦承犯行，尚知悔悟，
    是本院認為前開對其宣告之刑，以暫不執行為適當，爰依刑
    法第七十四條第一項第一款、第二項第四款之規定，為被告
    緩刑三年之宣告，及命向公庫支付如主文所示之金額，以啟
    自新。
據上論斷，應依刑事訴訟法第二百七十三條之一第一項、第二百
九十九條第一項前段，藥事法第八十三條第一項，刑法第十一條
前段、第七十四條第一項第一款、第二項第四款，判決如主文。
中    華    民    國   100    年    7     月    25    日
                  刑事第十四庭  法  官  黃裕仁
以上正本證明與原本無異。
如不服本判決應於收受判決後十日內向本院提出上訴書狀，並應
敘述具體理由；其未敘述上訴理由者，應於上訴期間屆滿後二十
日內向本院補提理由書（均須按他造當事人之人數附繕本，切勿
逕送上級法院）。
                                書記官  何惠文
中    華    民    國   100    年    7     月    25    日
附表
┌──┬─────────────┬────┬────┐
│編號│藥品名稱                  │販入價格│賣出價格│
│    │                          │(新臺幣)│(新臺幣)│
├──┼─────────────┼────┼────┤
│1   │TIFFY感冒藥               │15元/包 │25元/包 │
├──┼─────────────┼────┼────┤
│2   │PENICILLIN 盤尼西林       │30元/排 │50元/排 │
├──┼─────────────┼────┼────┤
│3   │ANTACIL胃藥               │18元/排 │25元/排 │
├──┼─────────────┼────┼────┤
│4   │BENDA 500 蛔蟲藥          │40元/包 │60元/包 │
├──┼─────────────┼────┼────┤
│5   │ANNA避孕藥                │180元/盒│230元/盒│
├──┼─────────────┼────┼────┤
│6   │秀美樂(減肥)植物茶        │100元/盒│150元/盒│
├──┼─────────────┼────┼────┤
│7   │佛沙洗眼藥水              │50/罐   │70/罐   │
├──┼─────────────┼────┼────┤
│8   │COUNTERPAIN 酸痛膏        │130元/盒│180元/盒│
└──┴─────────────┴────┴────┘
附錄論罪科刑法條
藥事法第八十三條第一項
明知為偽藥或禁藥，而販賣、供應、調劑、運送、寄藏、牙保、
轉讓或意圖販賣而陳列者，處七年以下有期徒刑，得併科新臺幣
五百萬元以下罰金。